= Besprechungsprotokoll 09.03.2021
Lara Aigner
1.0, 2020-05-1
ifndef::imagesdir[:imagesdir: images]
:icons: font
//:toc: left

.Teilnehmer
|===
|anwesend |Verteiler

|Lara Aigner, Irfan Muratspahic, Hanna Schauflinger
|

|T. Stütz
|
|===

.Ort und Zeit
[cols=2*]
|===
|Ort
|HTL Leonding

|von-bis
|Di. 09.03.2021
|Dauer
|30 min
|===

== Besprochene Themen

* Präsentation für Project Award
* Systemarchitektur

=== Vereinbarungen und Entscheidungen

* Präsentation:
** Problem - Folie hinzufügen (API zb. Keys)
** Video teilen
*** 'Seid nicht lahm, verwendet Musicvoting' zum Abschluss
** nicht zu sehr Mundart
** nicht zu formell
** Screenshots hinzufügen, bei der Lösung
** Funktionsweise etwas näher erklären
** Warum nehmen wir Quarkus? evtl. Folie mit Logos
* Systemarchitektur:
** nicht passend für so eine Präsentation
** mit zB. Keynotes eine ansprechendere Systemarchitektur machen